臺灣新北地方法院刑事判決　　　　　 110年度審易字第1219號
公　訴　人　臺灣新北地方檢察署檢察官
被　　　告　潘咨諭



上列被告因違反毒品危害防制條例案件，經檢察官提起公訴（11
0 年度偵字第10186 號），被告於準備程序中就被訴事實為有罪
之陳述，經本院裁定改以簡式審判程序審理，判決如下：
    主  文
乙○○犯持有第一級毒品罪，處有期徒刑陸月，如易科罰金，以
新臺幣壹仟元折算壹日。緩刑參年，緩刑期間付保護管束，並應
於本案判決確定後陸月內，向公庫支付新臺幣貳拾萬元，並接受
貳場次之法治教育課程。扣案IPHONE 7 PLUS 手機壹支沒收。
    事實及理由
一、乙○○明知古柯鹼係毒品危害防制條例第2 條第2 項第1 款
    所定之第一級毒品，依法不得持有，竟基於持有第一級毒品
    之犯意，於民國108 年5 月27日前某日，與林志勇議定以新
    臺幣（下同）85萬元購買古柯鹼300 公克後，由林志勇透過
    網際網路向美國不詳賣家訂貨，該賣家以將第一級毒品古柯
    鹼夾藏在包裹方式郵寄來臺，並以丁冠綸為收件人，嗣於10
    8 年5 月27日，丁冠綸在新北市○○區○○街000 號代收上
    開包裹（因未扣案，無證據顯示純質淨重為10公克以上）後
    ，與陳冠儒一同將該包裹送至新北市○○區○○街00巷00號
    許安利經營之雜貨店，由許安利交該包裹與林志勇，乙○○
    再於108 年5 月27日後某日，在不詳地點，向林志勇取得議
    定購買之第一級毒品古柯鹼而持有（林志勇、丁冠綸、陳冠
    儒及許安利，另經桃園地方檢察署檢察官提起公訴）。
二、證據：
  ㈠被告乙○○於警詢、偵查、本院準備程序及審理時之自白。
  ㈡證人即另案被告林志勇及許安利於偵查中之具結證述。
  ㈢另案被告丁冠綸及陳冠儒於偵查中之供述。
  ㈣法務部調查局濫用藥物實驗室108 年10月15日調科壹字第00
    000000000 號及108 年12月9 日調科壹字第10823025630 號
    鑑定書。
三、論罪科刑：
  ㈠被告行為後法律業經修正公布並生效，其中毒品危害防制條
    例第11條第1 項法定刑之罰金刑部分業經提高，經比較新舊
    法結果，修正後之法律並未較有利於被告，應依刑法第2 條
    第1 項前段規定，適用被告行為時即109 年1 月15日修正公
    布前之毒品危害防制條例第11條第1 項規定，先此敘明。
  ㈡核被告所為，係犯修正前毒品危害防制條例第11條第1 項之
    持有第一級毒品罪。爰審酌被告無視國家對於杜絕毒品犯罪
    之禁令，非法持有第一級毒品古柯鹼，所為應予非難，惟犯
    後坦承犯行，態度尚佳，並考量其持有之第一級毒品數量及
    對社會秩序可能造成之危害，兼衡其個人戶籍資料查詢結果
    註記高職畢業之教育程度、素行、於審理中自陳有2 名未成
    年子女需扶養之家庭狀況及已戒除毒癮等一切情狀，量處如
    主文所示之刑，並諭知易科罰金之折算標準。
  ㈢被告前未曾因故意犯罪受有期徒刑以上刑之宣告，有臺灣高
    等法院被告前案紀錄在卷可佐。是被告因一時失慮，致罹刑
    章，惟犯後均坦承犯行，尚有悔意，信其經此偵審程序及刑
    之宣告後，應能知所警惕，而無再犯之虞，因認被告所宣告
    之刑以暫不執行為適當，爰依刑法第74條第1 項第1 款之規
    定，併予宣告緩刑3 年，以啟自新。又為使被告從中深切記
    取教訓，及強化其法治之觀念，使其等於緩刑期內能深知警
    惕，避免其再度犯罪，爰依刑法第74條第2 項第4 款、第8
    款之規定，命被告應於本判決確定後6 個月內，向公庫支付
    20萬元及應接受法治教育2 場次，併依刑法第93條第1 項第
    2 款之規定，諭知被告於緩刑期間付保護管束，冀使其能於
    保護管束期間，建立正確法紀觀念，兼維法治。如被告未遵
    循本院諭知之上開緩刑期間所定負擔，且情節重大者，足認
    原宣告之緩刑難收其預期效果，而有執行刑罰之必要者，檢
    察官得依同法第75條之1 第1 項第4 款規定，聲請撤銷本件
    緩刑之宣告，併此敘明。
四、沒收：
  ㈠按供犯罪所用、犯罪預備之物或犯罪所生之物，屬於犯罪行
    為人者，得沒收之。但有特別規定者，依其規定，刑法第38
    條第2 項定有明文。查扣案之黑色IPHONE 7 PLUS 手機1 支
    ，為被告所有並用以與另案被告林志勇聯繫交易第一級毒品
    古柯鹼之用，業據被告陳明於卷，是該手機為供本案犯行所
    用之物，爰依刑法第38條第2 項之規定宣告沒收。
  ㈡扣案黑色IPHONE 6手機1 支、中國信託銀行帳號0000000000
    00號帳戶（戶名：甲○○）、中國信託銀行帳號0000000000
    00號帳戶（戶名：乙○○），無積極證據證明與被告本案持
    有第一級毒品古柯鹼犯行有何具體關聯，故均不予宣告沒收
    ，併此敘明。
據上論斷，應依刑事訴訟法第273 條之1 第1 項、第299 條第1
項前段，判決如主文。
本案經檢察官陳亭君偵查起訴，由檢察官宋有容到庭執行職務。
中    華    民    國   110    年    9     月    27    日
                  刑事第二十三庭  法  官  龔書安
上列正本證明與原本無異。
如不服本判決，應於判決送達後20日內敘明上訴理由，向本院提
出上訴狀 (應附繕本) ，上訴於臺灣高等法院。其未敘述上訴理
由者，應於上訴期間屆滿後20日內向本院補提理由書「切勿逕送
上級法院」。
                                  書記官  黃伊媺
中    華    民    國   110    年    9     月    27    日
附錄本案論罪科刑法條全文：
修正前毒品危害防制條例第11條
持有第一級毒品者，處3 年以下有期徒刑、拘役或新臺幣5 萬元
以下罰金。
持有第二級毒品者，處2 年以下有期徒刑、拘役或新臺幣3 萬元
以下罰金。
持有第一級毒品純質淨重十公克以上者，處1 年以上7 年以下有
期徒刑，得併科新臺幣1 百萬元以下罰金。
持有第二級毒品純質淨重二十公克以上者，處6 月以上5 年以下
有期徒刑，得併科新臺幣70萬元以下罰金。
持有第三級毒品純質淨重二十公克以上者，處3 年以下有期徒刑
，得併科新臺幣30萬元以下罰金。
持有第四級毒品純質淨重二十公克以上者，處1 年以下有期徒刑
，得併科新臺幣10萬元以下罰金。
持有專供製造或施用第一級、第二級毒品之器具者，處1 年以下
有期徒刑、拘役或新臺幣1 萬元以下罰金。